臺灣臺北地方法院交通事件裁定　　　　　94年度交聲字第59號
原處分機關　臺北市交通事件裁決所
異　議　人　甲○○
即受處分人
上列異議人即受處分人因違反道路交通管理處罰條例案件，對於
臺北市交通事件裁決所中華民國93年12月7 日所為之處分（原處
分案號：北市裁三字第裁22-A1A104385號），聲明異議，本院裁
定如下：
    主  　文
異議駁回。
    理  　由
一、按汽車駕駛人駕駛汽車，應遵守道路交通標誌、標線、號誌
    之指示，道路交通安全規則第90條前段定有明文，而道路交
    通標誌標線號誌設置規則第206 條第5 款第1 目規定「圓形
    紅燈」之行車管制號誌係表示禁止車輛通行，並不得超越停
    止線或進入路口，如汽車駕駛人，駕車行經有燈光號誌管制
    之交岔路口闖紅燈者，處新臺幣（下同）1 千8 百元以上5
    千4 百元以下罰鍰，並記違規點數3 點，道路交通管理處罰
    條例第53條及第63條第1 項第3 款亦定有明文。再按汽車駕
    駛人駕駛汽車違反道路交通安全規則，因而肇事致人受傷，
    記違規點數3 點，道路交通管理處罰條例第61條第3 項復定
    有明文。
二、本件異議人即受處分人甲○○居所位在臺北縣深坑鄉鄉
    186 號B2樓之1 ，而其於民國93年12月13日收受裁決書送達
    ，有掛號郵件收件回執影本1 紙在卷（見本院卷第11頁）可
    稽。按諸道路交通管理處罰條例第87條、道路交通案件處理
    辦法第12條、法院訴訟當事人在途期間標準第4 條第1 項第
    2 款及該標準第2 條之規定，除異議期間為20日外，應加計
    在途期間2 日，是受處分人雖於94年1 月4 日始提出異議，
    仍未逾越法定期間，原處分機關認已逾異議期間，容有誤認
    ，合先敘明。
三、本件受處分人於93年8 月1 日下午5 時50分，駕駛車號AN-6
    252 號自用小客車沿臺北市大安區○○○路○ 段第1 車道由
    南往北方向行駛，行經有燈光號誌管制之同路段139 巷交岔
    路口時闖紅燈，致其右前車頭與邱建章騎乘車號N38-702 號
    重型機車搭載朱杏淳沿同向外側車道行駛至該處欲待左轉後
    再由東向西行駛之左側車身發生擦撞，致邱建章左手、左腳
    及臉部擦撞傷，朱杏淳顱內出血等傷害，嗣經臺北市政府警
    察局交通警察大隊（下稱舉發單位）員警鄭美惠以受處分人
    有違反前開道路交通安全規則第90條前段規定，致人受傷之
    情事，依違反道路交通管理處罰條例第53條、第61條第3 項
    規定掣單舉發。嗣受處分人未於舉發通知單上所載應到案日
    期（93年10月9 日）前向原處分機關提出申訴，經原處分機
    關函請舉發單位調查結果，仍認受處分人有前揭違規行為，
    原處分機關乃依上開道路交通管理處罰條例第53條、第61條
    第3 項、第63條第1 項第3 款及違反道路交通管理事件統一
    裁罰基準表規定，於93年12月7 日裁處受處分人罰鍰4 千5
    百元，並記違規點數6 點。
四、本件受處分人對於在前揭時、地駕駛車號AN-6252 號自用小
    客車，行經臺北市大安區○○○路○ 段139 巷口並致人受傷
    之事實固不否認，惟矢口否認有何闖紅燈之違規行為，辯稱
    ：「我行駛近新生南路1 段139 號路口時，見前方號誌仍為
    綠燈，故依舊保持時速30至40公里左右時速向前行駛，是被
    害人邱建章對著我急衝過來，他是違規逆向行駛，我沒有闖
    紅燈。」云云。惟查：受處分人於上揭時、地駕駛汽車行駛
    至交叉路口闖紅燈因而肇事致人受傷為警舉發之違規事實，
    有臺北市政府警察局舉發違反道路交通管理事件通知單影本
    1 紙附卷（見本院卷第6 頁）足憑，而受處分人未於舉發通
    知單上所載應到案日期前向原處分機關提出申訴，經原處分
    機關函請舉發單位調查結果認定受處分人違規屬實，此亦有
    臺北市政府警察局交通警察大隊93年11月11日北市警交大四
    字第09366596200 號函文影本暨函附之交通違規事件調查表
    影本各1 紙在卷（見本院卷第20頁至第22頁）足證，且前開
    違規事實業據被害人邱建章及現場目擊證人何叔憶於警詢時
    （製作交通事故談話紀錄表）指訴綦詳，並有臺北市車輛行
    車事故鑑定委員會93年12月1 日北鑑審字第09330327400 號
    函文影本1 紙暨函附之鑑定意見書影本1 份、臺北市○○○
    ○○道路交通事故現場圖、臺北市政府警察局大安分局交通
    分隊道路交通事故補充資料表及臺北市政府警察局交通警察
    大隊交通事故分析研判表各1 紙（均為影本）附卷（見本院
    卷第17頁至第20頁、第23頁至第25頁）足稽，又上開道路交
    通事故補充資料表記載被害人邱建章「左手、左腳及臉部擦
    撞傷」、被害人朱杏淳「顱內出血」，且為受處分人所不否
    認，是被害人邱建章、朱杏淳確因本件交通事故受有傷害乙
    節，應堪認定。本院依據前揭證據研判可知，本件肇事原因
    係由於受處分人駕駛車號AN-6252 號自用小客車在交叉路口
    闖紅燈因而肇事致被害人邱建章、朱杏淳受傷，且其肇事行
    為與被害人邱建章、朱杏淳受傷間有因果關係。從而，受處
    分人前開空言否認，尚難採信。本件事證已臻明確，受處分
    人之上揭違規行為堪以認定。
五、綜上所述，受處分人確有在前揭時、地闖紅燈，因而肇事致
    人受傷之行為。從而，原處分機關依道路交通管理處罰條例
    第53條、第61條第3 項、第63條第1 項第3 款及違反道路交
    通管理事件統一裁罰基準表規定裁處受處分人罰鍰4 千5 百
    元，並記違規點數6 點，核無違誤，本件異議為無理由，應
    予駁回。
六、據上論斷，應依道路交通案件處理辦法第19條，裁定如主文
    。
中　　華　　民　　國　　94　　年　　4 　　月　　13　　日
                  交通法庭法  官  蔡正雄
上正本證明與原本無異。
如不服本裁定，應於裁定送達後5 日內向本院提出抗告狀。
                          書記官  葉潔如
中　　華　　民　　國　　94　　年　　4 　　月　　15　　日
